臺灣板橋地方法院刑事判決　　　　　　　94年度訴字第1776號
公　訴　人　臺灣板橋地方法院檢察署檢察官
被　　　告　甲○○
上列被告因毒品危害防制條例案件，經檢察官提起公訴（94年度
核退毒偵字第1396號），被告於準備程序中為有罪之陳述，經本
院合議庭裁定由受命法官進行簡式審判程序獨任審理，本院判決
如下：
    主  文
甲○○連續施用第一級毒品，累犯，處有期徒刑捌月，扣案之第
一級毒品海洛因壹包（淨重零點零陸公克、空包裝重零點壹玖公
克）沒收銷燬；又連續施用第二級毒品，累犯，處有期徒刑肆月
。應執行有期徒刑拾月。扣案之第一級毒品海洛因壹包（淨重零
點零陸公克、空包裝重零點壹玖公克）沒收銷燬。
    事  實
一、甲○○曾於民國九十二年間，因竊盜案件，經法院判處有期
    徒刑四月確定，並於九十三年六月十六日易科罰金執行完畢
    。又於九十三年間，因施用毒品案件，經本院以九十三年毒
    聲字第一二○五號裁定送觀察、勒戒後，認無繼續施用毒品
    之傾向，由臺灣板橋地方法院檢察署檢察官於九十四年一月
    十四日以九十三年度毒偵緝字第五二六號、第五二七號為不
    起訴處分確定。詎其仍不知悔改，竟各基於施用第一級毒品
    海洛因及第二級毒品甲基安非他命（起訴書誤載為「安非他
    命」）之犯意，於前揭觀察勒戒完畢釋放後五年內，即於九
    十四年四月底某日起至九十四年五月三日止，在台北市○○
    ○路○段二二巷五號一樓住處，以將海洛因摻入香煙、將甲
    基安非他命放在燈泡內燒烤產生煙霧之方式，連續施用第一
    級毒品海洛因、第二級毒品甲基安非他命多次。嗣於九十四
    年五月三日下午五時許，在臺北縣樹林市○○路與潭興路口
    ，經警臨檢查獲，並扣得第一級毒品海洛因一包（淨重__公
    克，空包裝重公克）。
二、案經臺北縣警察局土城分局移送臺灣板橋地方法院檢察署檢
    察官偵查起訴。
    理  由
一、按除被告所犯為死刑、無期徒刑、最輕本刑為三年以上有期
    徒刑之罪或高等法院管轄第一審案件者外，於第一次審判期
    日前之準備程序進行中，被告先就被訴事實為有罪之陳述時
    ，審判長得告知被告簡式審判程序之旨，並聽取當事人、代
    理人、辯護人及輔佐人之意見後，裁定進行簡式審判程序，
    刑事訴訟法第二百七十三條之一第一項定有明文。經核本件
    被告甲○○所犯係死刑、無期徒刑、最輕本刑為三年以上有
    期徒刑以外之罪，其於準備程序中就被訴事實為有罪之陳述
    ，經法官告知簡式審判程序之旨，並聽取公訴人及被告之意
    見後，本院合議庭認宜進行簡式審判程序，爰依首揭規定合
    議裁定由受命法官獨任進行簡式審判程序，合先敘明。
二、上揭事實，業據被告甲○○於本院審理時坦承不諱（見本院
    卷第四十頁、第四十一頁），且其於上揭時地為警查獲時所
    採取之尿液，經送請台灣檢驗科技股份有限公司檢驗結果，
    甲基安非他命、鴉片類均呈陽性反應，有該公司九十四年五
    月二十四日報告編號CH/2005/50399 號濫用藥物尿液檢驗報
    告一紙附卷可稽，且被告於上揭時地為警查獲時，有白粉一
    包扣案可資佐證，而該白粉經送法務部調查局鑑定結果，含
    有海洛因成分（淨重零點零六公克，空包裝重零點一九公克
    ），有該局九十四年六月二十二日調科壹字第060009948 號
    鑑定通知書一紙附卷可稽，足徵被告前開自白與事實相符，
    應堪採信。另查人體施用甲基安非他命後，其主要代謝物中
    ，未改變型態之甲基安非他命占施用劑量達百分之四三，安
    非他命則約為百分之五；人體若係施用安非他命後，主要代
    謝物中則有未改變型態之安非他命，但無甲基安非他命，此
    經法務部調查局以九十三年五月四日調科壹字第0936241398
    0 號函釋明在案。足見人體若施用安非他命，其尿液代謝物
    不可能出現甲基安非他命，惟人體若施用甲基安非他命，其
    尿液代謝物除主要有甲基安非他命外，亦可能有少量之安非
    他命。是本件被告之尿液除呈現較少量之安非他命陽性反應
    外，主要係呈現甲基安非他命之陽性反應，依上開函示，被
    告自不可能係施用安非他命，而應係施用甲基安非他命。公
    訴意旨認被告係施用安非他命，顯係誤解，附此敘明。又被
    告曾於九十三年間，因施用毒品案件，經本院以九十三年毒
    聲字第一二○五號裁定送觀察、勒戒後，認無繼續施用毒品
    之傾向，由臺灣板橋地方法院檢察署檢察官於九十四年一月
    十四日以九十三年度毒偵緝字第五二六號、第五二七號為不
    起訴處分確定，有臺灣高等法院被告前案紀錄表及前揭不起
    訴處分書各一件附卷可憑，是被告顯係於強制戒治期滿後五
    年以內再施用第一級毒品海洛因、第二級毒品甲基安非他命
    。本件事證明確，被告上開犯行洵堪認定。
三、查海洛因、甲基安非他命分別係毒品危害防制條例第二條第
    二項所稱之第一級毒品、第二級毒品，不得持有、施用，被
    告竟分別持之以施用，核其所為，係犯毒品危害防制條例第
    十條第一項之施用第一級毒品罪、同條例第十條第二項之施
    用第二級毒品罪。被告先後多次施用海洛因、甲基安非他命
    犯行，時間緊接、手法及罪名均同，顯係基於概括犯意而為
    之，均為連續犯，應各論以一罪，並加重其刑。其先後多次
    持有海洛因、甲基安非他命，亦係基於概括之犯意，本應均
    以連續持有論，惟其持有甲基安非他命、海洛因後，進而施
    用，其多次持有海洛因、甲基安非他命行為應分別被其施用
    之行為所吸收，均不另論罪。被告所犯二罪之間，犯意各別
    ，行為互殊，應予分論併罰。末查被告曾於九十二年間，因
    竊盜案件，經法院判處有期徒刑四月確定，並於九十三年六
    月十六日易科罰金執行完畢，有臺灣高等法院被告前案紀錄
    表一件在卷可憑，其於五年之內，再犯本件最重本刑為有期
    徒刑以上之罪，為累犯，應依刑法第四十七條之規定加重其
    刑，並遞加之。審酌被告有犯罪前科，已如前述，素行非佳
    ，再經觀察勒戒後仍犯相同罪行，顯見意志不堅，惟念其犯
    罪係戕害自身，尚未害及他人，所犯情節非重，及犯罪後承
    認犯行，態度尚可等一切情狀，分別量處如主文所示之刑，
    並定其應執行之刑。至扣案之白粉含有第一級毒品海洛因成
    分（淨重零點零六公克，空包裝重零點一九公克）一節，已
    如前述，應依毒品危害防制條例第十八條第一項前段規定，
    不問屬於犯人與否，宣告沒收併銷燬之。至鑑驗所耗損之毒
    品，既已滅失，爰不另為沒收銷燬之諭知。
四、又公訴人起訴事實雖未敘及被告於九十四年四月底起至九十
    四年五月四日上午八時二十五分許，為警採尿前九十六小時
    內某時前止施用第二級毒品之犯行，惟該等事實與公訴人起
    訴之犯罪事實具連續犯之裁判上一罪關係，應為起訴效力所
    及，自在本院所得審理之範圍，併此敘明。
據上論斷，應依刑事訴訟法第二百七十三條之一第一項、第二百
九十九條第一項前段，毒品危害防制條例第十條第二項、第十八
條第一項前段，刑法第十一條前段、第五十六條、第四十七條，
判決如主文。
本案經檢察官林俊儀到庭執行職務。
中　　華　　民　　國　　94　　年　　11　　月　　23　　日
                  刑事第五庭    法　官  李麗珠
以上正本證明與原本無異
如不服本判決應於送達後10日內向本院提出上訴狀
                                書記官　王麗雯
中　　華　　民　　國　　94　　年　　11　　月　　23　　日
附錄本判決論罪法條：
毒品危害防制條例第10條：
施用第1級毒品者，處6月以上5年以下有期徒刑。
施用第2級毒品者，處3年以下有期徒刑。
